# 求助陈版主，金融类企业购买债券列示的问题。

提问人：liuweisheng 时间：2020-09-04 13:33:08
求助陈版主，金融类企业购买债券并准备持有到期，计入金融投资-债权投资还是金融投资-持有至到期投资 谢谢版主解惑。这两个科目怎么区分

回答人：chenyiwei
尚未执行新金融工具准则的企业，一般区分方法是：“持有至到期投资”除了需证明具有持有至到期的明确意图和财务能力以外，该债券还应当具有活跃市场，可以取得其公允价值；其他一般的“债权投资”属于“贷款和应收款项”类别的金融资产，无活跃市场。两者的后续计量模式都是摊余成本。